臺灣高等法院刑事判決　　　　　　　　　　　　九十一年度上訴字第三五九三號
　　上　訴　人
　　即　被　告　甲○○　男　民.
右上訴人因違反毒品危害防制條例案件，不服臺灣板橋地方法院九十一年度訴字第一
七五一號，中華民國九十一年十月十一日第一審判決（起訴案號：臺灣板橋地方法院
檢察署九十一年度毒偵字第二○九二號），提起上訴，本院判決如左：
    主  文
原判決撤銷。
甲○○施用第一級毒品，累犯，處有期徒刑柒月。又施用第二級毒品，累犯，處有期
徒刑肆月。應執行有期徒刑拾月。
    事  實
一、甲○○於民國七十九年間因竊盜案件，經本院（原審誤為台灣板橋地方法院）判
    處有期徒刑一年二月，八十年間減刑為有期徒刑七月，於八十年一月一日執行完
    畢；又於八十三年間因違反麻醉藥品管理條例案件，經台灣板橋地方法院判處有
    期徒刑四月，於八十四年十一月二日執行完畢；再於八十六年間，因違反麻醉藥
    品管理條例案件，經台灣士林地方法院（原審誤為台灣板橋地方法院）判處有期
    徒刑六月，於八十七年六月二十七日執行完畢。嗣於八十八年間，因施用毒品案
    件，經台灣板橋地方法院裁定送觀察勒戒後，認有繼續施用毒品之傾向，裁定令
    入戒治處所施以強制戒治，於八十九年八月十一日強制戒治期滿，由台灣板橋地
    方法院檢察署檢察官於八十九年九月五日為不起訴處分，仍不知悔改。
二、甲○○復於九十年十二月三日在台北縣永和市○○路二一八巷二十一號二樓住處
    ，以注射針筒注射之方式，施用海洛因一次。另於同日，施用第二級毒品安非他
    命。經警於當日二十一時二十分許，在臺北縣永和市○○路二一八巷二十一號二
    樓查獲。其施用毒品，並經台灣板橋地方法院裁定強制戒治。
三、案經臺北市政府警察局大安分局移送臺灣板橋地方法院檢察署檢察官偵查起訴。
   理  由
一、右開被告施用第一級毒品海洛英及施用第二級毒品安非他命之犯行，業據上訴人
    即被告甲○○於本院審理中自白不諱。且被告經警查獲採集之尿液經送檢驗後，
    依酵素免疫分析法、薄層片層析法鑑驗，呈毒品嗎啡及安非他命陽性反應，有臺
    北市立療養院出具之尿液報告在卷可稽（見偵查卷第九頁）。是被告施用第一級
    、第二級毒品均事證明確，犯行堪以認定。查被告於八十八年間，因施用毒品案
    件，觀察勒戒後，認有繼續施用毒品之傾向，由台灣板橋地方法院以八十八年度
    毒聲字第五○二九號裁定令入戒治處所；強制戒治期滿，由台灣板橋地方法院檢
    察署檢察官於八十九年九月五日以八十九年度戒毒偵字第五九四號為不起訴處分
    ，有該不起訴處分書及台灣板橋地方法院檢察署刑案資料查註紀錄表附卷可考。
    其五年以內再犯施用毒品罪，自應依法論科。
二、核被告施用海洛因之行為，係犯毒品危害防制條例第十條第一項施用第一級毒品
    罪；其施用安非他命之行為，係犯同條例第十條第二項施用第二級毒品罪。施用
    前後，持有海洛因及安非他命之低度行為，應為施用之高度行為所吸收，均不另
    論罪。所犯上開二罪，犯意各別、行為互異，應予分論併罰。又被告有如事實欄
    所載之犯罪科刑情形，其中八十六年間，因違反麻醉藥品管理條例案件，經台灣
    士林地方法院判處有期徒刑六月，於八十七年六月二十七日執行完畢，有台灣高
    等法院檢察署刑案紀錄簡覆表在卷可憑，其於前案執行完畢後，五年以內再犯本
    件有期徒刑之罪，應論以累犯，並加重其刑。
三、原審對被告為有罪科刑之判決，固非無見。惟查：警方在現場查獲毒品安非他命
    一包，淨重十七點五公克，為在場之訴外人吳龍華所有，與被告犯罪無關，亦非
    扣於本案，應於吳龍華施用毒品乙案沒收，原審將之於本案被告犯罪主刑後併予
    宣告沒收，尚有未合，自屬無可維持。被告上訴意旨，認原判決量刑過重，就原
    審適法範圍裁量權之行使為爭執，雖無理由，但原判決既有可議，自應由本院將
    原判決撤銷改判。爰審酌被告之品行、智識程度、施用海洛因、安非他命戕害身
    心，前因施用毒品經送觀察、勒戒，經不起訴處分後，仍再施用毒品，以及犯罪
    後態度等一切情狀，量處與原審相同如主文第二項所示之刑，並定其應執行之刑
    ，以示懲儆。警方現場查獲之安非他命壹包（淨重十七點五公克）、吸食器一組
    ，為訴外人吳龍華所有，不屬被告所有，於本案不得宣告沒收，附此敘明。
四、據上論斷，應依刑事訴訟法第三百六十九條第一項前段、第三百六十四條、第二
    百九十九條第一項前段，毒品危害防制條例第十條第一項、第二項、刑法第十一
    條前段、第四十七條、第五十一條第五款，判決如主文。
本案經檢察官謝英民到庭執行職務
中    華    民    國      九十一      年      十二     月    三十一     日
                            臺灣高等法院刑事第五庭
                                審判長法  官  曾  德  水
                                      法  官  楊  貴  雄
                                      法  官  趙  功  恆
右正本證明與原本無異。
施用第二級毒品部分，不得上訴。
施用第一級毒品部分，如不服本判決應於收受送達後十日內向本院提出上訴書狀，其
未敘述上訴之理由者並得於提起上訴後十日內向本院補提理由書（均須按他造當事人
之人數附繕本）。
                                      書記官  孫  佩  琳
中    華    民    國      九十一      年      十二     月    三十一     日
附錄本案論罪科刑法條全文：
毒品危害防制條例第十條
施用第一級毒品者，處六月以上五年以下有期徒刑。
施用第二級毒品者，處三年以下有期徒刑。
